臺灣高等法院臺中分院刑事判決
111年度上訴字第295號
上  訴  人  
即  被  告  俞呈諳


選任辯護人  朱清奇律師
            楊玉珍律師
上  訴  人  
即  被  告  蔡政軒


上  訴  人  
即  被  告  廖國瑋


上  訴  人  
即  被  告  曾俊瑋


上  訴  人  
即  被  告  蕭啓元


上  訴  人  
即  被  告  廖晉得


上列上訴人等因違反組織犯罪防制條例等案件，不服臺灣臺中地
方法院110年度訴字第1064號中華民國110年12月2日第一審判決
（起訴案號：臺灣臺中地方檢察署109年度偵字第12103號、109
年度少連偵字第304號），提起上訴，本院判決如下：
    主  文
上訴駁回。
    事  實
一、甲○○（外號「龍哥」）於民國109年4月間，向不知情之林品
    言（另經檢察官為不起訴處分確定）借用臺中市○○區○○○路0
    00號9樓之5房屋（下稱系爭機房），原做為向大陸地區民眾
    招攬賭博之機房，嗣因上開招攬賭博之工作不順，自同月10
    起，基於發起、主持、操縱、指揮犯罪組織之犯意，招募原
    在系爭機房內，有參與犯罪組織犯意之戊○○、丁○○、乙○○、
    己○○及丙○○加入系爭機房準備向大陸地區民眾詐取財物，甲○○遂將系爭機房改為詐欺機房之用，先使用SKYPE暱稱「如
    來神掌0325」與暱稱「系-欣鑫LuckyGo」之系統商（下稱「
    欣鑫」）及暱稱「水佛爺1.3」之水商（下稱「水佛爺」）
    聯繫，分別從「欣鑫」取得大陸地區民眾個人資料、詐欺講
    稿及音檔及從「水佛爺」取得偽造之大陸地區公安證件及人
    民法院文書，供後續行騙之用，並取得戊○○等人同意而為發
    起詐欺機房，並繼續提供其所購置之電腦及機房支出、成員
    薪資、訓練、分配工作等主持、操縱、指揮犯罪組織。而其
    等詐騙手法為：「一線」成員依照系統商「欣鑫」提供之大
    陸地區民眾電話號碼名冊資料，扮演通訊監督管理局（或疾
    病預防管制局）人員主動以VOS群發或撥打電話予不特定大
    陸地區民眾，詐稱其等帳戶異常涉嫌詐騙或口罩犯罪，須轉
    接公安人員報案云云；大陸地區民眾同意後，立即轉接扮演
    公安之「二線」成員，「二線」成員使用通訊軟體QQ傳送「
    水佛爺」提供之偽造之公安證件及人民法院等政府機關文書
    範本電磁紀錄予大陸地區民眾觀看，稱其等須配合接受金融
    監管云云，轉接予扮演金融調查科或檢察院人員之「三線」
    成員，該「三線」成員指示大陸地區民眾匯款至水商「水佛
    爺」提供之人頭帳戶，「水佛爺」派遣車手前往提領，再與
    甲○○分配詐得金額。甲○○即於109年4月15日上午某時，與「
    欣鑫」及「水佛爺」等人共同意圖為自己不法之所有，基於
    加重詐欺取財、非公務機關非法利用個人資料及偽造準私文
    書之犯意聯絡，利用「欣鑫」提供之大陸地區貴州省人民（
    約1400人）姓名、電話號碼及身分證號碼名冊，同時扮演「
    一線」及「二線」，對居住在貴州省遵義市之徐○○行騙，詐
    稱：其涉及洗錢須配合調查云云；並以筆記型電腦偽造內含
    徐○○個人資料之上海市人民法院文書電子檔，欲傳送予徐○○
    觀看，向其詐取人民幣15萬元，然甲○○欲傳送偽造之上海市
    人民法院文書給徐○○前，因徐○○識破騙局掛掉電話而未得手
    。嗣警方於同日12時30分許起至同日16時30分許止，持臺灣
    臺中地方法院核發之109年度聲搜字第498號搜索票搜索系爭
    機房並扣得如附表一所示物品，始查獲上情。
二、案經臺中市政府警察局烏日分局報告臺灣臺中地方檢察署檢
    察官偵查起訴。
    理    由
壹、證據能力
一、組織犯罪防制條例第12條第1項中段規定：「訊問證人之筆
    錄，以在檢察官或法官面前作成，並經踐行刑事訴訟法所定
    訊問證人之程序者為限，始得採為證據。」此為刑事訴訟關
    於證據能力之特別規定能力之特別規定，較諸刑事訴訟法證
    據章有關傳聞法則之規定嚴謹，且組織犯罪防制條例迭經修
    正，均未修正上開規定，自應優先適用。是在違反組織犯罪
    防制條例案件，證人於警詢時之陳述，即絕對不具證據能力
    ，無刑事訴訟法第159條之2、第159條之3及第159條之5等規
    定之適用，自不得採為判決基礎；又按組織犯罪防制條例第
    12條第1項中段規定，係排除一般證人於警詢陳述之證據能
    力之特別規定，然被告於警詢之陳述，對被告本身而言，則
    不在排除之列。查被告等人於警詢時所為之陳述，對其他共
    同被告而言，係屬被告以外之人於審判外之陳述，依前揭說
    明，於違反組織犯罪防制條例之部分，固絕對不具證據能力
    ，不得採為判決基礎，惟對於被告自己而言，則屬被告之供
    述，為法定證據方法之一，自不在組織犯罪防制條例第12條
    第1項規定排除之列，除有不得作為證據之例外，自可在有
    補強證據之情況下，作為證明被告自己犯罪之證據。
二、刑法第220條第2項規定，錄音、錄影或電磁紀錄藉機器或電
    腦處理所顯示之聲音、影像或符號，足以表示其用意之證明
    者，以文書論。本件經查扣被告甲○○之電腦、行動電話中之
    資料，係藉由電腦及行動電話本身處理所顯示之影像及符號
    、文字等，依前揭規定以文書論。次查，卷存之詐欺講稿、
    大陸地區人民個人資料、上海市最高人民法院偽造文件、北
    京市通州公安局證件翻拍照片、SKYPE對話記錄翻拍照片等
    ，係員警在前揭電腦資料中經處理後所顯示之內容，係前揭
    準文書所派生證據，被告甲○○及其辯護人均表示對前揭講稿
    等資料之證據能力，無意見等語（本院卷第181頁、第155、
    156、第181頁）不爭執其真實性，被告戊○○、乙○○、丁○○、
    丙○○、己○○等5人（下稱被告戊○○等5人）同意有證據能力（
    本院卷第180、181頁），故前揭詐欺講稿等自有證據能力。
貳、實體部分
一、訊據被告甲○○坦承有偽造準私文書犯行，但否認有何加重詐
    欺未遂、發起、主持、操縱、指揮犯罪組織及個人資料保護
    法等犯行，被告戊○○等5人否認有何參與犯罪組織之犯行。
二、就被告甲○○部分：
　㈠被告甲○○分別為下列自白：
　⒈警詢時陳稱：本來伊等在做開發彩票，也就是打電話給大陸
    地區人民，問他們是否有興趣投資彩票，有的話就把平台網
    址發給大陸群眾，由大陸群眾自己入金，但因疫情關係，彩
    票還沒開始，都還沒有開發到客人，所以目前在規劃做詐騙
    的工作，但詐騙的手法還沒有出來；系爭機房內的手機都是
    拿來做詐騙用，電腦本來是做彩票推廣用，後來準備拿來詐
    騙之用，裡面的文稿是伊擬詐騙文稿，看有無地方需加強；
    扣案的詐騙文稿係他人傳送給伊的，伊正在改被害人的姓名
    、出生年月日、身分證號，詐騙的内容為疑似犯罪洗錢；系
    爭機房的電腦內，有簡體字版偽造大陸地區人民法院公文、
    各式偽造監管證明及眾多大陸地區居民個人與銀行資料，是
    準備用來詐騙大陸地區人民之用，但正在籌劃當中；詐騙手
    法是先以通信管理局要停機、醫保局以大量囤積口罩為由，
    要停醫保卡或者是刷卡退分期付款，接下來就會向被害人謊
    稱身分遭冒用涉嫌洗錢轉「二線」人員也就是假冒公安要做
    刑事調查，接下來再用調查資金的理由轉「三線」人員也就
    是金融犯罪調查科科長，要向被害人進行資金監管，然後就
    請合作的詐騙水房以黑屏方式遠端控制被害人電腦將錢轉到
    水房的人頭帳戶内；伊等已經開始以第1種詐騙手法開始詐
    騙大陸被害人，但第2種及第3種詐騙手法還在規劃中，沒有
    使用，因覺得文稿不順；伊約從109年4月初開始籌備，前幾
    天就開始工作實施詐騙；伊主要負責操作通訊軟體skype跟
    系統商及水房聯繫，機房VOS話務系統及發送群呼；伊擔任
    「一線」到「三線」人員，其他人還在學習當中，在旁邊聽
    ；主要是伊負責操作電腦，其他被告僅偶爾會來看一下電腦
    内容而已；其他被告應該也在準備中，伊不知道他們有沒有
    開始講電話；系爭機房電腦內有大陸地區人民之電話、身分
    證號、住址等個人資料係條商給伊，伊用這些個資撥打詐騙
    電話；被害人徐○○係伊實施詐騙的，但沒騙到；系爭機房電
    腦內的大陸地區公安證件照片是水房傳給伊，伊要由「二線
    」假冒公安使用QQ通訊軟體傳給被害人，以取信被害人；詐
    騙音檔是系統商本來就架設好的，偽造公安證件是水房傳給
    伊的，偽造監管證明是伊先向水房取得格式，確定被害人身
    分之後向水房調被害人照片，由伊負責將照片及被害人個資
    貼上，依格式製作偽造監管證明，再回傳給水房，由水房上
    傳假冒通緝令網站，或者用QQ傳給被害人；系爭機房內的VO
    S話務系統、群呼系統、外撥系統都是伊負責，成員薪水由
    伊負責發放；伊與其他被告都有擔任「一線」，伊與被告己○○、戊○○有擔任「二線」，「三線」人員目前只有伊；系爭
    機房薪水由伊發放，成員第一個月薪水係新台幣（下同）3
    萬元保底，第二月沒有底薪，依工作不同抽取詐騙金額百分
    比，機房設備費用大約60至70萬元，由伊支付，出資者係伊
    ，扣案附表一所示之物均由伊購買，扣案9萬321元係伊話費
    加上機房成員餐費及雜支之用所剩餘等語（偵卷一第137頁
    至第150頁）。
　⒉偵查時陳稱：系爭機房電腦內的詐欺講稿、大陸地區人民資
    料及詐欺音檔都是系統商提供的，伊用來訓練；伊於109年4
    月7日開始在系爭機房從事詐欺行為，目前只有伊開始打電
    話詐欺，其他被告還在訓練中，他們在旁邊聽伊說，沒有打
    ；其他被告的薪水為每月3萬元，業績部分還沒有說，大概
    是6至7%；伊等打算以「一線」、「二線」、「三線」方式
    行騙；「一線」是通訊管理局、「二線」是公安局，「三線
    」是金融調查科科長。伊打算被告丁○○、乙○○、廖晉安排當
    「一線」；被告己○○當「一線」、「二線」，被告戊○○當「
    二線」，伊當「一線」至「三線」；伊請被告戊○○找人來，
    其他被告都是他找來的；伊本來跟其他被告說要CALL客來投
    資大陸地區彩票，是雙面盤，可能輸也可能赢，後來因為疫
    情關係，彩票不好做，所以後來才改成「一線」、「二線」
    、「三線」機房；系統商叫「欣鑫」；伊還沒買資料，系統
    商有提供以前舊的試打，如果買新的資料，1筆資料約10至1
    4元；被害人徐○○是伊於109年4月15日早上打電話給被害人
    徐○○進行詐欺，詐騙被害人徐○○的假公文是水商「水佛爺」
    傳假公文格式資料給伊，伊打算用電腦改完後拍照發送給被
    害人徐○○，伊改完還沒拍照傳給被害人徐○○前，她就掛電話
    ，伊只講到「一線」、「二線」；伊向被害人徐○○自稱係通
    訊管理局，假公安證件也是「水佛爺」傳給伊；通訊軟體SK
    YPE「如來神掌」就是伊，其他被告沒有操作這帳號；伊還
    沒製作假公安證件；大陸地區人民的個人資料是系統商給伊
    ，用來詐欺之用；伊是發起人，人也是伊找來的，系爭機房
    係伊籌備；伊與其他被告說過要改做詐欺；伊大致有跟被告
    己○○說過要改做詐欺，但沒很具體，他們在旁邊看伊怎麼演
    「一線」、「二線」；伊與被告戊○○、丙○○、丁○○、乙○○、
    己○○等人都有開始做推廣彩票，彩票是大陸發行的，伊等賺
    水錢，如果對方下注1000元，伊等賺8元；被告己○○還沒開
    始做詐欺，他旁邊看而已，他也沒說要做；伊有示範給被告
    乙○○看如何做機房詐欺，但伊不知道他懂不懂，伊也忘了他
    有無同意要做，正常來講，別人不會碰伊電腦，都是伊在用
    ，伊不知道別人有無偷用；伊有問過每個被告，但忘記被告
    丙○○有無答應，他還沒有開始打或接電話，不確定他要不要
    做詐欺；被告丙○○是伊找來，伊跟他說要推廣彩票；被告丙○○沒有接觸過詐欺的資料、工具、假文件，伊忘記丁○○有無
    答應要做詐騙機房；伊沒跟被告戊○○明白說要做詐欺機房，
    只說要做別的，被告戊○○說可以試看看，他問做什麼，伊說
    是半騙，他說可以試看看，也沒有明白說他要做；伊改作做
    詐騙機房後，被告戊○○沒有開始參與，他有時在旁邊看伊在
    做什麼，他自己還沒開始做；因大陸地區於109年4月14日才
    開始復工，所以伊於109年4月13日才開始有打詐欺電話，之
    前都是打推廣彩票的電話；系爭機房確定要做詐欺，實際進
    行的只有伊一人，伊有要騙被害人徐○○，但沒騙到，假公安
    證件是預備要傳給被害人徐○○看，有傳出去過，但忘記傳給
    誰；伊成立系爭機房，但還沒人確定答應要加入等語（偵卷
    二第91頁至第95頁、第104頁至第105頁、第108頁、第112頁
    、116頁至第117頁、第120頁至第123頁）。
　㈡被告甲○○於警詢、偵訊時均自承已與「水佛爺」、「欣鑫」
    合意要將系爭機房作為上開電信詐欺之用，且將被告戊○○等
    5人分配扮演「一線」、「二線」、「三線」之詐欺角色，
    並有搜索票、現場圖、現場照片、詐欺講稿、大陸地區人民
    個人資料、上海市最高人民法院偽造文件、北京市通州公安
    局證件翻拍照片、音檔譯文、SKYPE對話記錄翻拍照片等在
    卷可查（偵卷一第333至第353頁、第457至464頁、第405頁
    至第437頁；偵卷二第83頁第85頁），復有附表一所示之物
    扣案足稽，被告甲○○業已發起成立從事電信詐欺之組織，並
    招攬被告戊○○等5人加入，彼此間亦有分工角色，系爭機房
    確為一犯罪組織，被告甲○○並負責該機房費用、決定成員薪
    水數額、分配工作及成員之訓練等工作，其主持、操縱、指
    揮系爭機房，及業已著手進行加重詐欺取財等犯行，及偽造
    準私文書、違反個人資料保護法等犯行，堪以確認。
　㈢被告甲○○於原審及本院審理時辯稱並未打電話給被害人徐○○
    且偽造之準私文書係要傳送給「水佛爺」，及否認有發起、
    主持、指揮、操縱從事詐欺云云，應係為脫免罪責之詞，均
    無可採。
三、被告戊○○等5人參與系爭機房部分：
　㈠被告甲○○於109年4月1日與其他被告在系爭機房本欲從事向大
    陸地區人民招攬賭博，及於109年4月15日在系爭機房為警查
    獲等情，業據被告戊○○等5人自承在卷（偵卷一第107頁至第
    114頁、第176頁至第181頁、第203頁至第213頁、第232頁至
    第239頁、第314頁至第321頁），是此部分堪先認定為真實
    。
　㈡經查：
　  被告甲○○於偵查時證稱：伊於109年4月7日開始在系爭機房
    從事詐欺行為，目前只有伊開始打電話詐欺，其他被告還在
    訓練中，他們在旁邊聽伊說，沒有打；其他被告的薪水為每
    月3萬元，業績部分還沒有說，大概是6至7%；伊等打算以「
    一線」、「二線」、「三線」方式行騙，「一線」是通訊管
    理局、「二線」是公安局，「三線」是金融調查科科長；伊
    打算安排被告丁○○、乙○○、丙○○當「一線」，被告己○○當「
    一線」、「二線」，被告戊○○當「二線」，伊當「一線」、
    「二線」、「三線」；其他人都還在學怎麼詐欺，伊有跟他
    們說過要改做詐欺，但沒說很具體，他們在旁邊看伊如何演
    「一線」、「二線」；他們都看伊接打電話等語（偵卷二第
    91頁至第95頁）；於原審審理時證稱：伊約於109年4月10號
    左右開始練習詐欺，還在跟水商「水佛爺」對稿還有做假公
    文的階段，其他被告還在做彩票（原審卷第188頁至第194頁
    ），被告戊○○於偵訊時自稱：被告甲○○說要做別的試看看，
    沒有具體說要做什麼，伊說可以試看看，但不清楚他要做什
    麼等語（偵卷二第121頁）（此部分供述僅作為被告戊○○本
    身之證據）。被告己○○自稱：伊有在旁邊看被告甲○○如何操
    作電信詐欺等語（偵卷二第105頁）（此部分供述僅作為被
    告己○○本身之證據），互核大致相符，並有被告甲○○先行進
    行對大陸地區人民詐騙測試用之詐欺講稿、大陸地區人民個
    人資料、上海市最高人民法院偽造文件、北京市通州公安局
    證件翻拍照片、音檔譯文、SKYPE對話記錄翻拍照片等之在
    卷足稽，復有附表一之物扣案可參，足認因被告甲○○因招攬
    大陸地區人民賭博一事難以進行，於109年4月10日後已得被
    告戊○○等5人之同意，並將其等分配至「一線」、「二線」
    詐欺人員，及教導如何進行電信詐欺，被告戊○○等5人參與
    詐欺組織犯行已明。
　㈢被告戊○○等5人雖辯稱不知道要改做電信詐欺，沒有同意參與
    云云，被告甲○○於原審審理中亦證稱，伊有問過其他被告，
    彩票因疫情的關係越來越難做，可能會改做「桶子」，被告
    戊○○說再看看，其他被告沒有具體同意要跟伊從事詐欺；伊
    印象中，有跟被告戊○○說要改做詐欺機房，對其他被告是說
    有可能轉型；伊沒跟其他被告說「桶子」是指詐欺機房，「
    半騙」是指「桶子」等語（原審卷卷第197頁至第198頁）。
    惟被告戊○○等5人已在被告甲○○身旁學習詐欺方式，且自109
    年4月10日起至同月16日被查獲止，被告甲○○已開始改為詐
    欺機房，業據被告甲○○於偵查中證述如上，被告戊○○等5人
    均未離去，並在旁學習詐欺之方法，顯係均已同意參與詐欺
    集團，且被告甲○○就其機房改成詐欺使用之重大事項又豈會
    未告知被告戊○○等人，或以被告戊○○等人不甚清楚之詞告知
    ，而自已先操作，並由被告戊○○等5人學習之理？足見被告
    戊○○等5人所辯係卸責之詞，被告甲○○前揭有利被告戊○○等5
    人供述，係迥護被告戊○○等5人之詞，均不可採信。
四、綜上，被告甲○○等人辯詞均不足採信，渠等犯行堪以認定，
    本案事證明確，應依法論罪科刑。
五、論罪科刑
　㈠按組織犯罪防制條例第3條第1項所謂「發起」犯罪組織，係
    指犯罪組織之創始者，即使犯罪組織從無到有而成立；所謂
    「主持」犯罪組織，係指主事把持，即在已成立之犯罪組織
    中作為首腦而居於領導者地位；所謂「操縱」犯罪組織，指
    實質領導整個犯罪組織之運作；所謂「指揮」犯罪組織，乃
    為某特定任務之實現，可下達行動指令、統籌該行動之行止
    ，而居於核心角色，即足以當之；而「參與」犯罪組織，則
    指一般之聽取號令，實際參與行動之一般成員。且發起犯罪
    組織者倘尚主持、操縱或指揮該犯罪組織，發起、主持、操
    縱或指揮之各行為間即具有高、低度之吸收關係，僅論以發
    起犯罪組織即可（最高法院100年度台上字第6968號刑事判
    決要旨參照）。
  ㈡按個人資料保護法所稱之「個人資料」，係指自然人之姓名
    、出生年月日、國民身分證統一編號、護照號碼、特徵、指
    紋、婚姻、家庭、教育、職業、病歷、醫療、基因、性生活
    、健康檢查、犯罪前科、聯絡方式、財務情況、社會活動及
    其他得以直接或間接方式識別該個人之資料；所稱「蒐集」
    ，指以任何方式取得個人資料；所稱「處理」，指為建立或
    利用個人資料檔案所為資料之記錄、輸入、儲存、編輯、更
    正、複製、檢索、刪除、輸出、連結或內部傳送；所稱「利
    用」則指將蒐集之個人資料為處理以外之使用，個人資料保
    護法第2條第1、3、4、5款定有明文。又非公務機關對個人
    資料之蒐集或處理，應有法定之特定目的，並符合法定之情
    形之一；非公務機關對個人資料之利用，應於蒐集之特定目
    的必要範圍內為之，同法第19條第1項、第20條第1項亦有明
    定。查被告甲○○取得之大陸地區人民個人資料，內容包含姓
    名、電話號碼及身分證號或地址等足資識別個人之資料，目
    的本係作為詐欺行為之用，且確實將被害人徐○○個人資料用
    以為本案詐欺行為，自屬非公務機關非法利用個人資料之行
    為。
  ㈢被告甲○○等人以系爭機房為據點，以實施詐術為手段，欲對
    大陸地區民眾進行詐騙，足認被告甲○○等人係三人以上，以
    實施詐術為手段或最重本刑逾5年有期徒刑之罪，所組成具
    有持續性或牟利性之有結構性組織，係屬組織犯罪防制條例
    第2條第1項規定之犯罪組織無疑。被告甲○○將原本作為賭博
    機房、因工作不順，遂改為詐騙機房，且負責該機房工作之
    訓練、工作分配、薪水核定等等，均經其供明卷，核被告甲○○所為，係犯組織犯罪防制條例第3條第1項前段之發起犯罪
    組織罪、刑法第339條之4第2項、第1項第2款、第3款之加重
    詐欺取財未遂罪、第210條、第220條第2項之偽造準私文書
    罪及個人資料保護法第41條之非公務機關非法利用個人資料
    罪。其主持、操縱及指揮犯罪組織之低度行為及招募其他被
    告加入本案詐欺集團之行為，均為其發起犯罪組織之高度行
    為所吸收，不另論罪。被告戊○○等5人所為，均係犯組織犯
    罪防制條例第3條第1項後段之參與犯罪組織罪。
　㈣被告甲○○與「欣鑫」、「水佛爺」等人，就三人以上詐欺取
    財未遂、偽造準私文書及違反個人資料保護法犯行間，具犯
    意聯絡及行為分擔，為共同正犯。
　㈤被告甲○○以一行為，觸犯上開各罪，雖在自然意義上非完全
    一致，然二者仍有部分合致，且犯罪目的單一，依一般社會
    通念，認應評價為一罪方符合刑罰公平原則，係屬想像競合
    犯，應依刑法第55條前段規定，從一重之發起犯罪組織罪處
    斷。
六、本院之判斷：
  ㈠原審判決認為被告甲○○等人之犯行，事證明確，並適用組織
    犯罪防制條例第3條第1項前段、後段，個人資料保護法第41
    條，刑法第11條、第28條、第339條之4第2項、第1項第2款
    、第3款、第220條第2項、第210條、第55條、第41條第1項
    、第38條第2項，刑法施行法第1條之1第1項等規定，及以犯
    罪行為人之責任為礎，審酌被告甲○○等人均正值青壯之齡，
    均具有透過合法途徑取得報酬、賺取財物之能力，竟不思循
    正當管道獲取財物，為圖謀一己私慾，發起或參與電信詐欺
    之犯罪組織，企圖向大陸地區人民詐欺取財；被告甲○○在系
    爭機房中為核心地位，其他被告均僅係聽從上級成員指示分
    工，均非居於核心地位，且尚未進行詐欺犯行；被告甲○○以
    上開手法向被害人徐○○著手詐欺行為，然因被害人徐○○發覺
    而未得逞，嚴重破壞我國國際聲譽，傷害人與人之間之信賴
    關係及社會秩序等一切情狀，分別量處被告甲○○有期徒刑3
    年6月，另被告戊○○等5人各有期徒刑6月，並就被告戊○○等5
    人諭知易科罰金折算標準。
　㈡原判決另說明，被告丙○○陳稱迄今未領到參與本案犯罪組織
    之報酬等語（見偵卷一第238頁），參以系爭機房之成立時
    點為109年4月1日，而於109年4月15日為警持搜索票破獲，
    被告甲○○亦未有詐欺得手之情，且無其他證據顯示被告戊○○
    等5人，有因參與犯罪組織而獲取利益，故無從對其等宣告
    犯罪所得之沒收。另扣案如附表一所示之物，均在系爭機房
    被查獲，係被告甲○○所有並用以成立系爭機房，及作為詐欺
    及預備詐欺之用，業據被告甲○○於警詢及被告甲○○、被告戊○○等人於原審審理時陳述在卷（偵查卷一第138頁至第140頁
    、原審卷第210頁至第212頁），爰依法宣告沒收之；另扣案
    如附表二所示之物均與本案無關，爰不宣告沒收之，附此敘
    明。
  ㈢本院核原判決之認事論罪科刑均無不當（原判決理由五之㈢中
    「其發起、操縱及指揮罪操縱及指揮犯罪組織之低度行為及
    招募其他被告加入本案詐欺集團之行為，均為其主持犯罪組
    織之高度行為所吸收，均不另論罪」，應係「其主持、操縱
    及指揮犯罪組織之低度行為及招募其他被告加入本案詐欺集
    團之行為，均為其發起犯罪組織之高度行為所吸收，均不另
    論罪」之誤，由本院逕行更正）。被告甲○○等6人上訴意旨
    否認有本件犯罪等語，指摘原判決不當，均無理由，其等上
    訴均應駁回。　
據上論斷，應依刑事訴訟法第368條，判決如主文。
本案經檢察官洪瑞君提起公訴，檢察官庚○○到庭執行職務。
中　　華　　民　　國　　111 　年　　11　　月　　17　　日

            刑事第十一庭　審判長法　官　張  意  聰
                                法　官　陳  慧  珊
                                法　官　林  清  鈞
以上正本證明與原本無異。
如不服本判決應於收受送達後二十日內向本院提出上訴書狀，其
未敘述上訴之理由者並得於提起上訴後二十日內向本院補提理由
書（均須按他造當事人之人數附繕本）「切勿逕送上級法院」。
因疫情而遲誤不變期間，得向法院聲請回復原狀。

                                書記官  陳  志  德
　　　　　　　　　　　　　　　　
中　　華　　民　　國　　111 　年　　11　　月　　18　　日
附錄本案論罪科刑法條
組織犯罪防制條例第3條第1項
發起、主持、操縱或指揮犯罪組織者，處3年以上10年以下有期
徒刑，得併科新臺幣1億元以下罰金；參與者，處6月以上5年以
下有期徒刑，得併科新臺幣1000萬元以下罰金。但參與情節輕微
者，得減輕或免除其刑。
刑法第210條
偽造、變造私文書，足以生損害於公眾或他人者，處5年以下
有期徒刑。
刑法第220條
在紙上或物品上之文字、符號、圖畫、照像，依習慣或特約，足
以為表示其用意之證明者，關於本章及本章以外各罪，以文書論
。
錄音、錄影或電磁紀錄，藉機器或電腦之處理所顯示之聲音、影
像或符號，足以為表示其用意之證明者，亦同。
刑法第339條之4
犯第339條詐欺罪而有下列情形之一者，處1年以上7年以下有期
徒刑，得併科100萬元以下罰金：
一、冒用政府機關或公務員名義犯之。
二、三人以上共同犯之。
三、以廣播電視、電子通訊、網際網路或其他媒體等傳播工具，
    對公眾散布而犯之。
前項之未遂犯罰之。
個人資料保護法第41條
意圖為自己或第三人不法之利益或損害他人之利益，而違反第6
條第1項、第15條、第16條、第19條、第20條第1項規定，或中央
目的事業主管機關依第21條限制國際傳輸之命令或處分，足生損
害於他人者，處5年以下有期徒刑，得併科新臺幣100萬元以下罰
金。
附表一
編號 物品名稱及數量 備註 1 蘋果廠牌行動電話24支  2 熱點分享器4台  3 對講機4台  4 蘋果廠牌IPAD平版電腦7台  5 台灣之星SIM卡  6 廠牌Lenovo筆記型電腦 3台  7 筆記型電腦1台  8 新臺幣9萬321元   9 流量卡21張  10 彩色噴墨複合機 1台  11 廠牌華為行動電話1支  12 廠牌VIVO行動電話1支  
附表二
編號 物品名稱及數量 備註 1 教戰守則6張  2 筆記本3本  3 沛納海手表1只  

卷宗簡稱對照表
卷宗名稱 簡稱 臺灣臺中地方檢察署109年度偵字第12103號偵查卷宗卷一 偵卷一 臺灣臺中地方檢察署109年度偵字第12103號偵查卷宗卷二 偵卷二 臺灣臺中地方檢察署109年度少連偵字第304號偵查卷宗卷一 偵卷三 臺灣臺中地方檢察署109年度少連偵字第304號偵查卷宗卷二 偵卷